【裁判字號】    97,訴,140
【裁判日期】    970930
【裁判案由】    違反電信法等
【裁判全文】
臺灣宜蘭地方法院刑事判決               97年度訴字第140號
公  訴  人  臺灣宜蘭地方法院檢察署檢察官
被      告  甲○○
上列被告因竊盜等案件，經檢察官提起公訴（97年度偵字第 565
、795號），本院判決如下：
    主    文
甲○○毀壞門扇竊盜，處有期徒刑捌月；又毀壞門扇竊盜，處有
期徒刑捌月；又意圖為自己不法之利益，以無線方式，盜用他人
電信設備通信，處有期徒刑肆月。應執行有期徒刑壹年陸月。
    犯罪事實
一、甲○○意圖為自己不法之所有，於民國96年10月12日上午10
    時許，前往宜蘭縣礁溪鄉○○路36號乙○○住處，徒手毀壞
    該址後門紗門後入內行竊，竊取乙○○所有之數位相機1 台
    、鑽石項鍊1條、K金項鍊3條、K金手鍊3條及現金新臺幣1萬
    5,000元得手。復另行意圖為自己不法之所有，於96年12月2
    日某時許，前往前雇主丙○○經營之宜蘭縣五結鄉○○路 ○
    段88號大道保麗龍工廠，先破壞工廠大門之監視器（毀損部
    分未據告訴），再徒手毀損辦公室大門後入內行竊，竊取丙○○所有之行動電話1具（含0000000000號SIM卡1 張）、都
    彭打火機1個、K金戒指2枚及現金4萬餘元得手。甲○○竊得
    丙○○使用之0000000000號行動電話後，另行意圖為自己不
    法之利益，接續盜用丙○○之上開行動電話，嗣丙○○之行
    動電話電力耗盡後，再取出該行動電話內之SIM 卡插入陳珮
    華所有之0000000000號行動電話中繼續使用，以此方式獲得
    5,072元之通話利益。
二、案經丙○○訴由宜蘭縣政府警察局羅東分局報請、宜蘭縣警
    察局礁溪分局報請臺灣宜蘭地方法院檢察署檢察官偵查起訴。
    理    由
壹、程序事項：
一、按被告以外之人於偵查中向檢察官所為之陳述，除顯有不可
    信之情況者外，得為證據，刑事訴訟法第159條之1第2 項定
    有明文，其立法意旨係認檢察官代表國家偵查犯罪，依法有
    訊問證人之權力，且對被告有利、不利之情形均應注意，檢
    察官實施刑事偵查程序，亦多能恪遵法定程序之要求，不致
    有違法取證情事且可信度極高，是被告以外之人於偵查中之
    陳述，除反對該供述具證據能力之一方，已釋明「顯有不可
    信之情況」之理由外，不宜以證人未於偵查中接受對造之反
    對詰問為由，遽指證人於偵查中之陳述不具證據能力。查本
    件證人乙○○、丙○○於偵查中所為之證述，被告甲○○未
    主張有何顯不可信之情況，於本院準備程序及審理程序中就
    其等證言之證據能力亦表示無意見，同意以之作為本案調查
    之對象，又本院業依公訴人所請，傳喚證人乙○○、丙○○
    到庭行交互詰問程序，被告之反對詰問權亦已獲得確保，依
    上開規定，應認證人乙○○及丙○○於偵查中所為之言詞陳
    述具證據能力。
二、按被告以外之人於審判外之言詞或書面陳述雖未符合刑事訴
    訟法第159條之1至第159條之4等規定，然經當事人於審判程
    序同意作為證據，法院審酌該言詞或書面陳述作成時之情況
    ，認為適當者，亦得作為證據；當事人、代理人或辯護人於
    法院調查證據時，知有刑事訴訟法第159條第1項不得作為證
    據之情形，而未於言詞辯論終結前聲明異議者，視為有上開
    同意，同法第159條之5定有明文。查證人乙○○、丙○○、
    陳珮華之警詢陳述，性質雖屬傳聞證據，惟當事人於本院準
    備程序及審理程序中均表示無意見，同意以之作為本案調查
    之對象，於調查證據時，經逐一告以要旨，當事人亦就證據
    之真實性為陳述，而未就證人於警詢陳述之合法性或證據能
    力為爭執，依上開規定，應認證人乙○○、丙○○、陳珮華
    於警詢所為之陳述均具證據能力，而得為本院裁判之依據。
貳、實體事項：
一、認定犯罪事實所憑之證據及理由：
（一）訊據被告甲○○對其盜用0000000000號行動電話，違反電
      信法等情均坦承不諱，核與證人丙○○、陳珮華所述情節
      大致相符，復有贓物認領保管單1 紙、臺灣大哥大通話明
      細單1份、通聯調閱查詢單2份在卷可稽，足認被告此部分
      之犯行明確，應依法論科。
（二）被告甲○○固坦承使用丙○○0000000000號行動電話等情
      ，惟矢口否認有何竊取丙○○工廠內財物之犯行，辯稱：
      手機是在利澤國中附近撿到的云云，然證人丙○○於警詢
      時已詳陳稱：96年12月2 日，伊經營之宜蘭縣五結鄉○○
      路○段88號大道保麗龍工廠遭竊，損失行動電話1具（含00
      00000000號SIM卡1張）、都彭打火機1個、K金戒指2 枚及
      現金4、5萬元，竊嫌先破壞工廠大門之監視器，再撬開辦
      公室大門後入內行竊，當時因為損失不大，所以未立即報
      警，後來伊接獲臺灣大哥大公司的通知，知悉伊失竊的手
      機自96年12月2日起至12月6日有大量撥打的紀錄，伊才去
      辦停話，被告係伊之前雇用的送貨員工，於95年8 月間因
      為侵占貨款遭伊解職等語；於偵查中亦稱：失竊的物品是
      放在工廠辦公室辦公桌的抽屜內，沒有上鎖，被告是把監
      視器敲壞，再把門鎖敲壞等語；於本院審理時復證稱：伊
      於晚上10點多離開工廠，第2天早上8點多伊先生到工廠時
      發現遭竊，竊嫌是先破壞監視器，再破壞公司大門進入，
      監視器是設在大門口，藏在柱子的旁邊，不熟的人應該不
      知道，被告之前是伊工廠的員工，伊手機是放在辦公室的
      抽屜內，那段時間伊也沒有到利澤國中，不可能將手機掉
      在利澤國中等語，是被告前開辯詞顯不可採。證人丙○○
      與被告前係雇主、員工之關係，被告對工廠內之環境、設
      備及監視器擺放位置均知之甚詳，被告與失竊地點具有地
      緣上之關連性，又被告因侵占貨款遭證人丙○○解職，其
      與證人丙○○間具有相當之緊張關係，是其亦有為本件犯
      行之動機與誘因，再者，證人丙○○0000000000號行動電
      話確係在被告之持有支配中，被告復未能詳實舉證證明該
      行動電話確係拾獲所得，則被告此部分之犯行亦足堪認定
      ，應依法論科。
（三）訊據被告矢口否認有何竊取乙○○家中財物之犯行，辯稱
      ：伊是做玻璃的，指紋會留在那裡伊也不知道云云，然證
      人乙○○於警詢時證稱：伊於96年10月12日上午11時許發
      現伊位於礁溪鄉○○路36號住處失竊，竊賊將住宅後門之
      木製紗門弄壞，伊損失數位相機1台、鑽石項鍊1 條、K金
      項鍊3條、K 金手鍊3條及現金新臺幣1萬5,000元，警方在
      後門木製紗門上有採集可疑指紋等語；於本院審理時亦證
      稱：是伊婆婆發現家中遭竊的，被告撬開後門紗門後進入
      屋內，紗門壞掉了，警方在木製紗門上有採集指紋，伊沒
      有看過被告，不認識被告，也沒有看過被告到伊家中，木
      製紗門也未曾送修過等語，是被告前開辯詞顯不可採。又
      警方於乙○○住處後門木製紗門上採集之指紋2 枚，經排
      除被害人指紋後，輸入指紋電腦比對結果，與被告指紋卡
      之左中指、左食指指紋相符，此有內政部警政署刑事警察
      局96年12月6日刑紋字第0960179889 號鑑驗書在卷可稽，
      證人乙○○既未曾邀請被告至家中修繕門窗，亦未將住處
      木製紗門送修，則何以該木製紗門上遺有被告之指紋，被
      告之竊盜犯行已堪認定。被告復未能具體指明、證實其確
      曾至證人乙○○住處進行修繕，空言否認，所辯猶不可採
      ，其竊盜犯行明確，應依法論科。
二、論罪科刑之理由：
    按電信法第56條第1 項係刑法詐欺得利罪之特別法，依特別
    法優於普通法之原則，毋庸再論以刑法詐欺得利罪，最高法
    院88年度第1 次刑事庭會議著有決議可資參照，是核被告所
    為係犯刑法第321條第1項第2 款之毀壞門扇竊盜罪及電信法
    第56條第1項盜用他人電信設備通信罪。被告先後盜用SIM卡
    通信之數行為，係於密切接近之時間內實施，侵害同一法益
    ，各行為獨立性極為薄弱而難以分離，顯係基於單一犯意而
    接續所為，應論以接續犯之包括一罪。被告盜用他人電信設
    備、2 次毀壞門扇竊盜之犯行，犯意各別，行為互殊，應分
    論併罰。爰審酌被告無前科，素行堪稱良好，惟其就竊盜部
    分矢口否認犯行，顯無悔過之意，其正值年壯，不思以正當
    方式獲取財物，竟圖不勞而獲，且被害人丙○○曾為其雇主
    ，具有相當之認識，猶為本件竊盜犯行，另慮及被害人損失
    財物之價值及被告國中畢業之智識程度等情狀，各量處如主
    文所示之刑，並定其應執行刑。另扣案之行動電話空盒與本
    件竊盜、違反電信法等犯行無涉，爰不另為沒收之諭知。
據上論斷，應依刑事訴訟法第299條第1項前段，電信法第56條第
1項，刑法第11條前段、第321條第1項第2款、第51條第5 款，判
決如主文。
本案經檢察官張立言到庭執行職務。
中    華    民    國    97    年     9    月    30    日
                  刑事第二庭審判長法  官  黃永勝
                                  法  官  陳映佐
                                  法  官  楊坤樵
以上正本證明與原本無異。
如不服本判決應於收受本判決後10日內向本院提出上訴書狀，並
應敘述具體理由。若未敘述理由者，應於上訴期間屆滿後20日內
向本院補提理由書狀(均須按他造當事人之人數附繕本)。
                                  書記官  謝佩欣
中    華    民    國    97    年    9     月    30    日
附錄本案論罪科刑法條全文：
中華民國刑法第321條第1項第2款
犯竊盜罪而有左列情形之一者，處六月以上、五年以下有期徒刑
：
二、毀越門扇、牆垣或其他安全設備而犯之者。
電信法第56條第1項
意圖為自己或第三人不法之利益，以有線、無線或其他電磁方式
，盜接或盜用他人電信設備通信者，處5年以下有期徒刑，得併
科新台幣150萬元以下罰金。


司法院資訊處製作；財團法人民間司法改革基金會備份。
